【裁判字號】    96,上易,657
【裁判日期】    970312
【裁判案由】    賭博
【裁判全文】
臺灣高等法院臺南分院刑事判決  九十六年度上易字第六五七號
上訴人  臺灣臺南地方法院檢察署檢察官
上訴人
即被告  乙○○
選任辯護人  莊美貴律師
            翁瑞昌律師
被  告  丙○○
選任辯護人  翁瑞昌律師
            陳嘉銘律師
被  告  甲○○
選任辯護人  莊美貴律師
上列上訴人因被告賭博案件，不服臺灣臺南地方法院九十四年度
易字第一０五一號中華民國九十六年八月三十日第一審判決（起
訴案號：臺灣臺南地方法院檢察署九十四年度偵字第七三三九、
七四五九、八二五五號），提起上訴，本院判決如下：
    主    文
上訴駁回。
    事    實
一、乙○○與李丁票（經臺灣臺南地方法院九十四年度簡上字第
    三○八號判處有期徒刑六月，併科罰金新臺幣六十萬元確定
    ）共同基於賭博與意圖營利供給賭博場所及聚眾賭博之概括
    犯意聯絡，自民國（下同）九十二年十一月間起至九十三年
    二月二十八日止，連續多次在臺南縣仁德鄉○○路二巷五弄
    三○號對面鐵皮屋之公眾得出入之場所，經營俗稱六合彩之
    賭博，並以每月新臺幣（下同）二、三萬元之代價，僱用與
    之有犯意聯絡之涂和雯（另經檢察官為緩起訴處分）、謝秀
    惠、吳麗卿、龍榮倩（三人業經臺灣臺南地方法院依簡易判
    決處刑）負責接聽電話、計算牌支、電腦輸入等工作，而先
    後多次聚集不特定多數人在該處簽賭下注，或以如附表壹所
    示之市內電話號碼，供不特定人以電話下注，乙○○於經營
    該簽賭站之期間，並有參與上開六合彩之簽賭。陳冠中（經
    臺灣臺南地方法院九十四年度簡字第五九三號判處有期徒刑
    三月確定）、吳健真、陳美霖、吳亮賢、甲○○（吳健真所
    涉幫助聚眾賭博部分，經臺灣臺南地方法院九十四年度簡上
    字第三○八號判處有期徒刑三月、緩刑二年確定；陳美霖、
    吳亮賢、甲○○則經前揭判決各判處有期徒刑三月、五月、
    四月，陳美霖、甲○○均緩刑二年確定）並基於幫助乙○○
    、李丁票經營上開六合彩賭博之犯意，由陳冠中於九十二年
    九月間，將其搭蓋坐落於臺南縣仁德鄉○○○段一四○之三
    地號土地（該地為陳信棟《另案審理》所有）之上開鐵皮屋
    ，借予乙○○、李丁票經營六合彩賭博使用，甲○○、吳亮
    賢及陳美霖，則於九十二年十月間，提供渠等之身分證資料
    供李丁票及併同李丁票自己名義申請如附表壹所示五十線電
    話，另由吳健真提供臺南縣仁德鄉○○路二巷五弄三○號住
    處作為裝機地址及電話線拉線經過之場所。其賭法及經營方
    式為：提供六合彩二星、三星、四星賭博簽單三種，二星一
    支七十五元、三星一支六十五元、四星一支六十二元，賭客
    簽中二星彩金五千七千元、三星彩金五萬七千元、四星彩金
    七十萬元，李丁票、乙○○則將賭客之賭注再轉予上游組頭
    ，嗣開獎決定輸贏，其則抽佣金二、三星一支一元，四星一
    支二元，每期可獲利二至三萬元，一個月約賺三十萬元，共
    計獲利一百二十萬元。嗣經臺南市警察局第一分局調查高雄
    縣仁武鄉○○○街九四號及同鄉○○村○○路二三八巷一弄
    三號等地查獲六合彩賭博，並從通聯紀錄發現其中門號00
    0000000（安樂東街九四號）於星期二、四之六合彩
    開獎日，與上開登記為吳亮賢、陳美霖、甲○○及李丁票名
    義之電話通訊頻繁，裝機地址主要為臺南縣仁德鄉○○路二
    巷五弄三○號，且吳亮賢亦為上開高雄縣仁武鄉二處查獲賭
    博時之現場賭客等情，由警方循線於九十三年三月十六日下
    午六時二十分許，持臺灣臺南地方法院核發之搜索票，在上
    開鐵皮屋執行搜索，扣得乙○○、李丁票共有供渠二人經營
    六合彩賭博所用如附表貳所示之物（上開扣押物均經另案執
    行沒收銷燬）。
二、乙○○承前賭博與意圖營利供給賭博場所及聚眾賭博之概括
    犯意，自九十三年三月起至九十四年六月二日止，連續多次
    在高雄市○鎮區○○路Ｂ棟一之二九號（起訴書誤載為二七
    號，業經蒞庭檢察官更正）二樓之公眾得出入之場所，經營
    六合彩賭博，並以每月二、三萬元之代價，僱用與之有犯意
    聯絡之吳麗卿、謝秀惠、龍榮倩、阮勝騏、吳美靜、錢顏淑
    華、姚志雲、曾雪娟、吳三保、龍美玲（均經臺灣臺南地方
    法院依簡易判決處刑）、甲○○負責接聽電話、計算牌支、
    傳真牌支予上游組頭及電腦輸入等工作，而先後多次聚集不
    特定多數人在該處或以電話簽賭下注，乙○○於經營該簽賭
    站之期間，並有參與上開六合彩之簽賭。其賭法及經營方式
    為：提供「港號二、三、四星」、「台號」、「特尾」、「
    大樂透二、三、四星」、「小樂透二、三、四星」等賭博簽
    單，港號二、三、四星之每支賭注分別為七十四至七十八元
    、六十四至六十八元、五十八至六十二元，簽中可分別得五
    千七百元、五萬七千元、七十至七十五萬元之彩金；大樂透
    二、三、四星之每支賭注及簽中彩金，與港號相同；小樂透
    二、三、四星之每支賭注分別為七十四元、六十五元、六十
    元，簽中可分別得三千四百元（起訴書誤載為三千八百元）
    至四千二百元、三萬七千元、三十七萬元之彩金；台號與特
    尾之每支賭注分別為七五至八十元、六十五至七十元，簽中
    可得彩金係按倍數盤計算，乙○○則將賭客之賭注再轉予上
    游組頭，嗣開獎決定輸贏，其每支平均抽佣金○‧三元。嗣
    經臺灣臺南地方法院檢察署檢察官指揮該署檢察事務官、保
    五總隊及高雄市政府警察局前鎮分局先後於九十四年五月間
    及九十四年六月二日，分別持搜索票前往乙○○位於高雄縣
    鳥松鄉○○路四四三巷七號住處及高雄市○鎮區○○路Ｂ棟
    一之二九號二樓簽賭站執行搜索，在乙○○高雄縣鳥松鄉住
    處扣得其所有用來經營六合彩賭博所用如附表所示之物，
    及在高雄市○鎮區○○路上址簽賭站扣得乙○○所有用來經
    營六合彩賭博所用如附表肆所示之物。
三、案經臺南市警察局第一分局及高雄市政府警察局前鎮分局分
    別報請臺灣臺南地方法院檢察署檢察官偵查起訴。
    理    由
甲、程序方面：
一、證人即共犯錢顏淑華、曾雪娟、甲○○、李丁票、陳冠中、
    陳信棟、陳美霖、吳健真、吳亮賢歷次於偵查中未經具結之
    證述，依刑事訴訟法第一百五十八條之三規定，應無證據能
    力，不得做為證明本件被告乙○○、丙○○、甲○○犯罪之
    證據。
二、檢察官雖引用證人涂和雯於九十四年五月十七日偵查中經司
    法警察官及檢察官訊問時之證詞作為本案證據，惟證人涂和
    雯於原審九十五年八月二日審理時證稱：當時她並未證述被
    告丙○○有經營六合彩簽賭站等語（見一審卷(一)第二四三至
    二五二頁），則該二次筆錄記載之內容是否與證人涂和雯當
    時證述之內容相符，即為調查審認之重點。而經原審當庭勘
    驗證人涂和雯該二次筆錄之訊問錄音帶結果，發現卷附證人
    涂和雯偵訊筆錄（見偵查卷(三)第四十七至五十、六十九至七
    十頁）並未將該二次訊問之全部內容列入筆錄內容，而係整
    理證人涂和雯回答之要旨後，據以製作筆錄，倘該二次筆錄
    之內容與證人涂和雯回答之要旨相符，且證人涂和雯製作筆
    錄之過程及外部環境亦無任何異常狀況，即可認為該二次筆
    錄應具有特別可信性，而可作為證據，惟經原審將證人涂和
    雯該二次偵查中證述之勘驗內容（見一審卷(二)第三一三至三
    二八頁）與卷附證人涂和雯偵訊筆錄（見偵查卷(三)第四十七
    至五十、六十九至七十頁）相互比對結果，認有下列諸項不
    符之處：
(一)關於偵查卷(三)第四十八頁「問：每期簽賭金額？獲利？」證
    人涂和雯就獲利部分係回答：獲利部分只有老闆娘（即被告
    乙○○）知道等語（見一審卷(二)第三一八頁），並非該筆錄
    所記載之「只有乙○○和丙○○知道」，足見該筆錄此部分
    之記載顯屬不實。
(二)關於偵查卷(三)第四十八頁「（問：提示丙○○扣押物編號壹
    之一六合彩簽賭單，內容為何？）裡面的人名就是丙○○及
    乙○○經營六合彩簽賭站的員工薪資表及員工匯款帳戶」，
    上開答話部分並非證人涂和雯之回答，而係當時問話人之問
    題，證人涂和雯就此部分並未回答，而係回答問話人之下一
    個問題，證稱：「（問：妳的薪資都是直接匯款？）對。」
    等語（見一審卷(二)第三一九頁），是該筆錄此部分之記載顯
    屬不實。
(三)關於偵查卷(三)第四十九頁「（問：高雄縣警方九十二年二月
    二十日在高雄縣仁武鄉○○○街九四號查獲楊清水、吳亮賢
    、楊朝凱等六人經營六合彩簽賭站實際負責人是誰？）．．
    實際負責人我不清楚，但楊清水、吳亮賢、楊朝凱都是支領
    丙○○和乙○○的薪水。」證人涂和雯並未證稱：楊清水、
    吳亮賢、楊朝凱都是支領丙○○和乙○○的薪水等語，而是
    證稱：「他（指吳亮賢）已經走了，怎麼可能還領我們那邊
    的薪水」，且經問話人提示九十三年三月份簽賭單，證人涂
    和雯仍回答：「這樣子我就不知道了」等語（見一審卷(二)第
    三二二頁），是該筆錄此部分之記載亦屬不實。
(四)關於偵查卷(三)第四十九頁「問：高雄縣警方九十二年二月二
    十五日在高雄縣仁武鄉○○路二三八巷一弄三號查獲楊清水
    、吳亮賢、楊朝凱等八人經營六合彩簽賭站實際負責人是誰
    ？」之回答，證人涂和雯僅回答負責人是老闆娘的弟弟（即
    吳亮賢），並未回答：吳亮賢的簽賭單也有給我們，算我們
    的下游組頭，實際負責人我不清楚，但楊清水、吳亮賢、楊
    朝凱都是支領丙○○和乙○○的薪水等語（見一審卷(二)第三
    二二頁），足見該筆錄此部分之記載不實。
(五)關於偵查卷(三)第四十九至五十頁「問：臺南市警方九十三年
    三月十六日在臺南縣仁德鄉○○路二巷五弄三○號對面鐵皮
    屋查獲吳健保及其胞姐吳健真經營六合彩簽賭站．．，該處
    簽賭站是何人所經營？」證人涂和雯並未回答：楊清水、吳
    亮賢、楊朝凱三人是領我們六合彩簽賭站的薪水等語，是此
    部分記載應屬不實。
(六)關於偵查卷(三)第六十九頁「問：丙○○六合彩簽賭站的經營
    方式？」證人涂和雯係回答：就是收單、出單這樣子等語，
    並未回答筆錄所記載之「有經營香港六合彩二、三星，台灣
    大樂透、小樂透二、三星，簽賭金下游組頭二星每支七十八
    元、三星每支六十三‧五元（看牌支量多少，價格會變動）
    ，簽中二星獎金五千七百元、三星獎金五萬七千元」等內容
    ，顯見該筆錄此部分之記載，係製作筆錄者擅自添加而成。
(七)關於偵查卷(三)第六十九頁「問：每期簽賭金額？獲利？」證
    人涂和雯僅回答：有一、二十具傳真機，工作人員大概十幾
    個，並未回答：「我只知道數量非常龐大」、「獲利我不清
    楚，只有乙○○和丙○○知道」等語，是此部分之記載應屬
    不實。
(八)關於偵查卷(三)第六十九至七十頁「提示丙○○扣押物編號壹
    之四六合彩簽單，內容為何？」之答話部分，均係檢察官之
    自問自答，證人涂和雯均未向檢察官回答如筆錄記載之答話
    部分之內容（見一審卷(二)第三二六頁），是筆錄此部分之記
    載顯屬不實。
(九)關於偵查卷(三)第七十頁「問：高雄縣警方九十二年二月二十
    日在高雄縣仁武鄉○○○街九四號查獲楊清水、吳亮賢、楊
    朝凱等六人經營六合彩簽賭站實際負責人是誰？」證人涂和
    雯係回答：「那個不是陳先生喔，因為那個時候他們三個已
    經出去了，跟公司沒關係」、「吳亮賢有把單子傳過去公司
    給老闆娘，不過陳先生不知道」、「那是你們裡面有一張單
    子，上面還有吳亮賢的名字，他們是給我看那一張，那應該
    就是有啦，可是我不知道到底是否有，因為陳先生已經很久
    沒有管公司的事情了」（見一審卷(二)第三二七頁），並非回
    答如該次筆錄所記載之內容，足見該筆錄此部分之答話內容
    與證人涂和雯回答之內容不符。
(十)關於偵查卷(三)第七十頁「問：臺南市警方九十三年三月十六
    日在臺南縣仁德鄉○○路二巷五弄三○號對面鐵皮屋查獲吳
    健保及其胞姐吳健真經營六合彩簽賭站．．，該處簽賭站是
    何人所經營？」證人涂和雯係回答：「這個我不知道，因為
    我們已經搬走了」、「我們又搬回高雄」、「我們公司曾經
    在那邊做過幾個月，然後我們就搬走了」、「李丁票、吳亮
    賢、甲○○是領我們的薪水，因為一個是老闆娘的妹妹，一
    個是弟弟，李先生好像是老闆的朋友吧，那就在裡面打雜」
    （見一審卷(二)第三二七頁），並非回答如該次筆錄所記載之
    內容，足見該筆錄此部分之答話內容與證人涂和雯回答之內
    容亦屬不符。
(十一)綜合上情，證人涂和雯前揭二次筆錄內容既有如前所述之諸
    多不實之處，尚難認該二次筆錄有據實地記載證人涂和雯之
    答話要旨，是則證人涂和雯前揭二次審判外之陳述，顯然不
    具特別可信性，不符刑事訴訟法第一百五十九條之一第二項
    、第一百五十九條之二所規定例外得作證據之要件，依刑事
    訴訟法第一百五十九條第一項規定，應無證據能力。
三、檢察官所引用之其餘供述或非供述證據，被告丙○○、甲○○於本案言詞辯論終結前，並未爭執其證據能力，茲審酌各
    該證據均非違法蒐證取得之證據，並無證據力明顯過低之情
    形，復經原審於審判期日就上開證據依法進行調查、辯論，
    依法應有證據能力。
乙、實體方面：
壹、被告乙○○有罪部分：
一、被告乙○○經合法傳喚，未據其到庭，惟查上開犯罪事實，
    迭據被告乙○○於原審偵審中坦承不諱，核與證人甲○○、
    吳麗卿、謝秀惠、龍榮倩、阮勝騏、吳美靜、錢顏淑華、姚
    志雲、曾雪娟、吳三保、龍美玲、李丁票、陳冠中、陳信棟
    、吳亮賢、陳美霖、吳健真於警詢及證人姚志雲、吳三保、
    謝秀惠、阮勝騏、龍榮倩、龍美玲於九十四年六月三日偵查
    中證述之情節相符，並有臺南縣仁德鄉○○路二巷五弄三○
    號之市內電話及裝機人資料九張、臺南縣仁德鄉○○○段一
    四○之三地號土地之土地登記謄本一紙、臺南縣仁德鄉○○
    路二巷五弄三○號對面鐵皮屋之現場勘驗照片十七張附卷可
    稽，復有被告乙○○被查扣之所有供其經營六合彩賭博所用
    如附表貳、、肆所示之物扣案可資佐證，足認被告乙○○
    自白與事實相符，應可採信。本件被告乙○○經營六合彩賭
    博及參與簽賭之犯行事證明確，應依法論科。
二、核被告乙○○所為，係犯刑法第二百六十八條之意圖營利供
    給賭博場所罪及意圖營利聚眾賭博罪，與同法第二百六十六
    條第一項前段之在公眾得出入之場所賭博財物罪。其於各該
    期六合彩開獎前多次供人簽賭下注之行為，均係基於一個賭
    博犯意之決定，達成其同一犯罪之各個舉動，應屬法律概念
    之一接續行為，應均為當次意圖營利供給賭博場所、聚眾賭
    博及在公共場所賭博之部分行為，僅論以一罪。被告乙○○
    與李丁票、涂和雯、吳麗卿、謝秀惠、龍榮倩間，就事實欄
    一所載之意圖營利供給賭博場所及意圖營利聚眾賭博賭博犯
    行；被告乙○○與吳麗卿、謝秀惠、龍榮倩、阮勝騏、吳美
    靜、錢顏淑華、姚志雲、曾雪娟、吳三保、龍美玲、甲○○
    間，就事實欄二所載之意圖營利供給賭博場所及意圖營利聚
    眾賭博賭博犯行，分別有犯意之聯絡及行為之分擔，應論以
    共同正犯。至起訴書犯罪事實欄一所載之吳亮賢、陳美霖、
    甲○○僅提供自己之身分證資料，供李丁票在上開仁德簽賭
    站申裝電話使用（依卷內證據，僅能證明甲○○有在高雄擴
    建路上址之簽賭站工作，並無證據證明甲○○除了提供身分
    證資料供李丁票申裝電話外，尚有在仁德上址簽賭站工作）
    ；陳冠中係將其搭蓋之上開鐵皮屋借予李丁票、被告乙○○
    用來經營六合彩簽賭站、吳健真則僅提供臺南縣仁德鄉○○
    路二巷五弄三○號作為裝機地址及電話線拉線經過之場所，
    均係構成要件以外之行為，應僅成立幫助犯，而非共同正犯
    。又依卷內資料，亦無證據證明案外人李丁票除了經營上址
    仁德簽賭站外，尚有何參與簽賭之情事，尚難認被告乙○○
    與李丁票間，就參與簽賭之賭博情事，有犯意之聯絡與行為
    之分擔，併此敘明。
三、被告乙○○先後多次之在公眾得出入之場所賭博財物、意圖
    營利供給賭博場所及意圖營利聚眾賭博犯行，均時間緊接，
    觸犯構成犯罪要件相同之罪名，主觀上顯各係基於概括犯意
    所為，為連續犯。被告乙○○行為後，刑法第五十六條連續
    犯規定，業於九十四年一月七日修正刪除，於九十五年七月
    一日施行，此刪除已影響行為人刑罰之法律效果，自屬法律
    有變更，依新法第二條第一項規定，比較新舊法結果，仍應
    適用較有利於被告乙○○之行為時法律即舊法論以連續犯。
    故被告乙○○所為上開多次之在公眾得出入之場所賭博財物
    、意圖營利供給賭博場所及意圖營利聚眾賭博犯行，應依修
    正前刑法第五十六條連續犯規定，分別論以一罪，並依法加
    重其刑。又被告乙○○以一行為同時觸犯普通賭博罪、意圖
    營利供給賭博場所罪及意圖營利聚眾賭博罪等三罪名，為想
    像競合犯，應依刑法第五十五條規定，從一情節較重之意圖
    營利聚眾賭博罪處斷。檢察官雖以被告乙○○於原審審理時
    供稱：上開仁德鄉簽賭站被查獲之後，她有休息一陣子之後
    ，才又到高雄擴建路上址經營六合彩簽賭站乙節（見一審卷
    (二)第三五二頁），認被告乙○○在上開高雄市○○路經營六
    合彩賭博係另行起意。惟查：同案被告即均有在上開二址六
    合彩簽賭站工作之吳麗卿、謝秀惠、龍榮倩於原審訊問時均
    證稱：伊在臺南縣仁德鄉○○路二巷五弄三○號對面鐵皮屋
    簽賭站工作約二、三個月，上開簽賭站就整個搬到高雄市○
    鎮區○○路Ｂ棟一─二九號二樓繼續經營等語（見一審卷(二)
    第三八三至三八四頁），顯與被告乙○○前開供述不符，則
    是否如被告乙○○所言，其有休息一陣子，才又到高雄另行
    經營六合彩賭博，實有可疑，且檢察官於九十三年三月十六
    日持搜索票至臺南縣仁德鄉○○路二巷五弄三○號對面鐵皮
    屋執行搜索時，被告乙○○及原本在該處工作之吳麗卿、謝
    秀惠、龍榮倩、涂和雯等人均不在場，而係由村長顏州音在
    場，有該次搜索扣押筆錄在卷可按（見偵查卷(三)第九十五頁
    ），則檢察官與警方於九十三年三月十六日執行搜索時，上
    址簽賭站是否仍在經營中，尚有疑問；吳麗卿、謝秀惠、龍
    榮倩等人供稱上開仁德簽賭站是整個搬到高雄路擴建路上址
    繼續經營，尚有可能，自不得僅憑被告乙○○於原審審理時
    對己不利之上開供述，即遽為不利於被告乙○○之認定，是
    則檢警搜索上開仁德簽賭站時，上開仁德簽賭站既已全部搬
    遷至高雄市○○路上址繼續經營，足認被告乙○○主觀上應
    係基於概括犯意，先後在不同處所經營六合彩簽賭站。檢察
    官認定係另行起意，尚有未洽，附此敘明。
四、原審適用刑法第二條第一項前段、第二十八條、第二百六十
    六條第一項、第二百六十八條、第五十五條、第五十八條、
    第三十八條第一項第二款、（修正前）第五十六條、（修正
    前）第四十二條第三項、罰金罰鍰提高標準條例第一條前段
    、第二條（原判決誤引第二條刑法施行法第一條之一第一項
    、第二項前段，因與判決結果未生影響，故不予撤銷）、中
    華民國九十六年罪犯減刑條例第二條第一項第三款、第七條
    ，審酌被告乙○○不思以正當工作獲取金錢，經營六合彩賭
    博，供人簽賭財物，從中獲取不法利益，助長社會僥倖心理
    ，嚴重影響正常社會經濟活動，所生危害非輕，且於本案被
    查獲後，又自九十五年十二月間至九十六年二月二十七日止
    ，再度在高雄經營六合彩賭博被查獲，經臺灣高雄地方法院
    判處有期徒刑三月確定，足認無悔改之意，益彰顯其視法律
    於無物之心態，並參酌本件犯行之目的，係恃賭營利以賺得
    不法錢財有害社會風氣，應認有併科罰金之必要，而依共犯
    李丁票所供承之犯罪所得利益，並佐以上開二址簽賭站須僱
    請十幾名員工維持簽賭站之運作、申裝電話數量非微，堪認
    營業規模龐大等情，足認其所得利益超過併科罰金之最多額
    ，於被告乙○○所得利益之範圍內，依刑法第五十八條規定
    ，酌量加重法定之罰金刑後，量處有期徒刑壹年貳月，併科
    罰金新臺幣壹佰伍拾萬元，罰金如易服勞役，以罰金總額與
    陸個月日數比例折算。並以檢察官具體求處有期徒刑二年
    六月，併科罰金新臺幣五百萬元尚嫌過重。被告乙○○犯罪
    時間於九十六年四月二十四日以前，依中華民國九十六年罪
    犯減刑條例第二條第一項第三款規定，減其宣告刑之二分之
    一，減為有期徒刑柒月，併科罰金新臺幣柒拾伍萬元，罰金
    如易服勞役，以罰金總額與陸個月之日數比例折算（說明關
    於易服勞役之折算標準，修正前刑法第四十二條第二、三項
    及罰金罰鍰提高標準條例第二條《現已廢止》前段係規定：
    以銀元三百元即新臺幣九百元折算一日，但勞役期限不得逾
    六個月，罰金總額折算逾六個月之日數者，以罰金總額與六
    個月之日數比例折算；修正後刑法第四十二條第三、五項則
    規定：以新臺幣一千元、二千元或三千元折算一日，但勞役
    期限不得逾一年，罰金總額折算逾一年之日數者，以罰金總
    額與一年之日數比例折算，故如易服勞役之期限未逾六個月
    者，以修正後刑法第四十二條第三項之規定對行為人較為有
    利，但如易服勞役之期限逾六個月者，則適用修正前刑法第
    四十二條第三項之規定，對行為人較為有利。則被告乙○○
    所受罰金刑經減刑後為新臺幣七十五萬元，無論係以新臺幣
    九百元或一千元、二千元、三千元折算一日，其易服勞役之
    期限均逾六個月，依照上開說明，自應適用修正前刑法第四
    十二條第三項之規定，定其易服勞役之折算標準）。
五、扣案如附表、肆所示之物，係被告乙○○所有供本案犯罪
    所用之物，應依法宣告沒收。扣案如附表貳所示之物，雖係
    被告乙○○所有供本案犯罪所用之物，但業經本院另案（即
    事實一共犯李丁票等人所涉賭博案件）執行沒收銷燬，現均
    已滅失而不存在，有臺灣臺南地方法院檢察署檢察官九十五
    年九月二十九日南檢朝子字第六九四九一號扣押（沒收）物
    品處分命令三紙在卷可按（見一審卷(二)第二六七至二六九頁
    ），故不另宣告沒收。警方於九十三年三月十六日在上開臺
    南仁德簽賭站扣到之雜記碎紙二袋（另案執行沒收銷燬）、
    於九十四年六月二日在上開高雄擴建路簽賭站扣到之共犯吳
    美靜所有之聯信商業銀行存摺一本，均無證據證明與本案犯
    罪有何關聯；另九十四年五月間在被告乙○○高雄縣鳥松鄉
    ○○路四四三巷七號住處查扣之台南市警察局刑事局公文資
    料一冊，係被告乙○○閱卷所得資料，與本案犯罪無關；同
    處所扣得之被告乙○○所有之合作金庫支票簿、彰化銀行支
    票簿各一冊，係被告乙○○私人使用之物，亦與本案無關，
    均不予宣告沒收。警方於九十四年五月間在被告乙○○上開
    住處扣到之邱昆鈜、常勝發所有之高雄銀行存摺三冊，據被
    告乙○○之供述，雖係其作為上開六合彩簽賭站匯款使用，
    但非被告乙○○或共犯吳麗卿、謝秀惠、龍榮倩、阮勝騏、
    吳美靜、錢顏淑華、姚志雲、曾雪娟、吳三保、龍美玲、甲○○、李丁票所有之物，亦不得宣告沒收。
六、本院經核原判決此部分認事用法，均無不合，量刑亦屬妥適
    。公訴人上訴意旨指摘原判決未予數罪併罰而認係連續犯及
    量刑過輕，指摘原判決此部分不當，被告乙○○上訴指摘原
    判決此部分量刑過重，均為無理由，應予駁回。
貳、被告丙○○無罪部分：
一、公訴意旨略以：被告丙○○與乙○○共同經營臺南縣仁德鄉
    及高雄市○○路上開兩址簽賭站，被告丙○○並有參與六合
    彩簽賭，因認被告丙○○涉犯刑法第二百六十八條之意圖營
    利供給賭博場所罪嫌及意圖營利聚眾賭博罪嫌，與同法第二
    百六十六條第一項前段之在公眾得出入之場所賭博財物罪嫌
    云云。
二、按犯罪事實應依證據認定之，無證據不得認定犯罪事實；且
    被告或共犯之自白，不得作為有罪判決之唯一證據，仍應調
    查其他必要之證據，以察其是否與事實相符，是倘僅有被告
    或共犯之自白，而無其他補強證據時，仍不得作為被告有罪
    判決之唯一證據；又不能證明被告犯罪者，應諭知無罪之判
    決，刑事訴訟法第一百五十四條第二項、第一百五十六條第
    二項、第三百零一條第一項分別定有明文。又事實之認定，
    應憑證據，如未能發現相當證據，或證據不足以證明，自不
    能以推測或擬制之方法，以為裁判基礎（最高法院四十年台
    上字第八六號判例參照）。且按刑事訴訟法第一百六十一條
    第一項規定：檢察官就被告犯罪事實，應負舉證責任，並指
    出證明之方法。因此，檢察官對於起訴之犯罪事實，應負提
    出證據及說服之實質舉證責任。倘其所提出之直接證據或間
    接證據，或其所指出之證明方法，並未達到通常一般之人均
    不致有所懷疑，而得確信其為真實之程度，而有合理之懷疑
    存在而無從使事實審法院得有罪之確信時，基於無罪推定之
    原則，即應為被告無罪判決之諭知（最高法院七十六年台上
    字第四九八六號、九十二年台上字第一二八號等判例參照）
    。
三、檢察官認被告丙○○涉犯上開罪嫌，係以被告丙○○於九十
    四年五月二十五日警詢初訊時之自白、證人涂和雯、阮勝騏
    、龍榮倩、龍美玲之證詞，且上開簽賭站之規模龐大，並非
    被告乙○○獨自可運籌帷幄等為主要論據。訊據被告丙○○
    堅詞否認涉有經營六合彩簽賭站犯行，辯稱：伊於九十四年
    五月二十五日警詢初訊時會供承有經營六合彩簽賭站，是想
    幫被告乙○○頂罪，事實上伊未參與上開二址簽賭站之經營
    等語。
四、經查：
(一)公訴人固指訴被告丙○○於九十四年五月二十五日警詢初訊
    時自白渠經營上開簽賭站（見偵查卷(三)第二十七頁）。惟按
    被告自白，不得作為有罪判決之唯一證據，仍應調查其他必
    要之證據，以察其是否與事實相符，為刑事訴訟法第一百五
    十六條第二項明文規定。是被告丙○○該自白，不得作為渠
    有經營賭場之有罪判決唯一證據，仍應調查其他必要之補強
    證據，以察是否與事實相符，始能論斷被告丙○○涉犯賭博
    罪嫌。況被告丙○○於九十四年五月二十五日警詢初訊時雖
    自白經營簽賭站，然待警方提示查獲之扣押物編號壹之四吳
    亮賢、楊朝凱、李丁票、揚清水六，甲○○等人領取年終和
    薪資的匯款資料，及扣押物編號壹之一、九十四年一月份六
    合彩簽賭站員工薪資帳冊時，被告丙○○已翻供稱：「以前
    吳亮賢、楊朝凱、李丁票、楊清水、甲○○這些人都是我開
    鉅皓公司的員工，九十三年二月的事那是他們自己去經營六
    合彩簽賭站，和我沒有關係」「其實都是我太太和李丁票在
    經營的，我根本沒有參與，只是和議長吳健保簽賭而已。」
    （見偵查卷(三)第二十八頁），且迄至偵查中、原審及本院審
    理時均否認有參與經營上開簽賭站。是被告丙○○於九十四
    年五月二十五日警詢初訊時自白，仍存有前後不符之瑕疵。
    而經調查丙○○之妻即被告乙○○及李丁票則未為否認有共
    同經營上開簽賭站，被告乙○○經營部分，經本件認定在案
    ，詳如前述，李丁票經營部分，亦經臺灣臺南地方法院九十
    四年度簡上字第三○八號判處有期徒刑六月，併科罰金新臺
    幣六十萬元確定。且被告乙○○及李丁票均未供承上開簽賭
    站被告丙○○亦參與經營，簽賭站之員工吳美靜、姚志雲、
    曾雪娟、吳三保、謝秀惠於九十四年六月三日檢察官偵訊作
    證時，均證稱未見過丙○○到簽賭站（見偵查卷(一)第一三二
    頁），亦無法證明丙○○於九十四年五月二十五日警詢初訊
    時自白核與事實相符。丙○○於九十四年五月二十五日警詢
    初訊時自白，自不足採為有賭博犯罪之證據。
(二)公訴人再以證人涂和雯之偵訊筆錄，作為被告丙○○賭博犯
    罪之證據，而卷附證人即共犯涂和雯之偵訊筆錄已無證據能
    力，詳如前述。雖經原審勘驗證人涂和雯於偵查中之訊問錄
    音帶結果，證人涂和雯於檢察官訊問時曾證稱：「臺南縣仁
    德鄉○○路二巷五弄三○號對面鐵皮屋是之前我們租的。」
    「（問：是之前丙○○和乙○○在這邊做的？）嗯，在那邊
    做過一段時間，只有幾個月而已」（見一審卷(二)第三二二頁
    ），證述被告丙○○與乙○○共同經營臺南仁德上址六合彩
    簽賭站，惟嗣後於原審審理時業翻供證稱：其未為如此之證
    述云云。又證人涂和雯此部分證詞，縱與被告丙○○於九十
    四年五月二十五日警詢初訊時坦承臺南仁德上址六合彩簽賭
    站係其投資，由李丁票實際經營等情相符（見偵查卷(三)第二
    十七頁），惟依前揭說明，如無其他補強證據足資證明被告
    丙○○及共犯涂和雯之前開證言為真實時，仍不得以被告丙○○之自白及共犯涂和雯之證詞，即作為被告丙○○有罪判
    決之唯一證據，合先敘明。
(三)又證人即共犯阮勝騏於偵查中證稱：「丙○○出於一片好意
    ，介紹我到他太太乙○○經營之六合彩簽賭站工作」等語（
    見偵查卷(二)第一二一、一二七至一二八頁），僅能證明其係
    經由被告丙○○之介紹，到被告乙○○經營之六合彩簽賭站
    工作，但無法證明上開臺南縣仁德鄉、高雄市○○路六合彩
    簽賭站，係由被告丙○○與乙○○共同經營，自不能僅以被
    告丙○○曾介紹證人阮勝騏至被告乙○○經營之上開六合彩
    簽賭站工作，或被告丙○○知情被告乙○○經營六合彩簽賭
    站一事，即遽行推論被告丙○○必定與乙○○共同經營六合
    彩簽賭站。
(四)另證人即共犯龍榮倩於偵查中證稱：「丙○○偶而會來看看
    ，乙○○不讓他插手」（見偵查卷(二)第一六一、一五八頁）
    ；及證人龍美玲於偵查中證稱：「丙○○曾到高雄市○鎮區
    ○○路Ｂ棟一─二九號二樓一、二次，我看他來晃一下，我
    不知道他來做什麼」等語（見偵查卷(二)第一七○頁），均僅
    能證明被告丙○○曾經到過其太太乙○○所經營之六合彩簽
    賭站，但亦無法證明被告丙○○確實有參與該六合彩簽賭站
    之經營。
(五)又檢察官起訴書所舉之丙○○扣押物，係檢警於九十四年五
    月間，持搜索票前往被告乙○○位於高雄縣鳥松鄉○○路四
    四三巷七號住處執行搜索扣得，且該次所扣得之如附表所
    示之物，均係被告乙○○所有供其經營六合彩賭博所用之物
    ，業據被告乙○○於原審審理時供明在卷（見一審卷(二)第三
    四八至三五二頁），檢察官並未舉證證明如附表所示之物
    ，與丙○○有何關連，自不得僅憑高雄縣鳥松鄉○○路四四
    三巷七號住處係被告丙○○與乙○○共同居住之處，即遽行
    推論自該處扣得之證物係被告丙○○所有供本案犯罪所用之
    物，是上開扣押物，亦無法為被告丙○○不利之證明。
(六)再者，被告丙○○於警詢及偵審中雖屢次自白其與案外人吳
    健保有共同簽賭六合彩等語，然並未供稱係在何簽賭站簽賭
    ，亦未供稱其簽賭方式及具體內容，則其究係在何時、何地
    、以何方式簽賭六合彩，即屬不明，起訴事實既不明確，本
    院自無法據以認定事實，且檢察官迄本案言詞辯論終結前，
    亦未提出任何補強證據，足以證明被告丙○○涉有簽賭六合
    彩情事，自難僅憑被告丙○○前開不明確之自白，即遽為被
    告丙○○涉有賭博犯行之認定。檢察官於上訴書指摘：「被
    告於警詢初詢時亦對於與同案被告乙○○共同經營簽賭站，
    並參與六合彩簽賭之賭博行為坦承在卷，原審未予審酌，有
    違誤。」然原判決對於被告丙○○於警詢初訊之自白，業已
    審酌，認不得以該自白作為論罪之依據，檢察官以原判決未
    審酌被告丙○○於警詢初訊之自白內容，顯屬誤會。
(七)檢察官上訴書之上訴理由指稱：「縱被告丙○○所為未成立
    本件賭博犯行，然被告丙○○有介紹他人至該簽賭站工作及
    前往該處所等情，則被告丙○○以參與賭博之犯意，為犯罪
    構成要件以外之行為，亦應成立本件賭博犯行之幫助犯，原
    審未審酌及此，亦非適法。」惟查：被告丙○○僅介紹阮勝
    騏給乙○○、李丁票，探詢是否僱用幫傭打雜？而阮勝騏自
    己與乙○○、李丁票洽談幫傭打雜事項、薪資如何、工作時
    間等情，被告丙○○並不在場，且被告丙○○僅至該鐵皮屋
    一次，又未去高雄市○鎮區○○路乙○○六合彩簽賭站，已
    如前述，則與從犯成立要件，即須有故意之依附行為，須有
    指向構成要件行為實現的意思，及須有正犯構成要件的實現
    關係存在等要件不符，則檢察官所指被告亦應成立本件賭博
    犯行之幫助犯，殊無足採。
五、綜上所陳，依檢察官提出之證據資料，均無法證明被告丙○○有罪，且遍查卷內其他供述及非供述證據，亦均無法為被
    告丙○○有罪之證明，原審依法為被告丙○○無罪判決之諭
    知。本院經核原判決此部分認事用法，均無不合。公訴人上
    訴，指摘原判決此部分不當，為無理由，應予駁回。
、被告甲○○部分：
一、公訴意旨略以：被告甲○○自九十二年十一間起至九十三年
    二月二十八日為止，提供其身分證資料供李丁票十二線電話
    ，由吳健真供台南縣仁德鄉○○路二巷五弄三十號作為機地
    址及電話線拉線經過之場所，與陳冠中、乙○○及陳美霖等
    人在該處經營六合彩賭博，並自九十三年三月間起至九十四
    年六月二日止，受被告乙○○僱用，在高雄市○鎮區○○路
    Ｂ棟一─二九號二樓之六合彩簽賭站從事打電腦之工作，因
    認被告甲○○涉犯刑法第二百六十八條之意圖營利供給賭博
    場所罪嫌及意圖營利聚眾賭博罪嫌，與同法第二百六十六條
    第一項前段之在公眾得出入之場所賭博財物罪嫌等語。
二、免訴部分：
(一)按案件曾經判決確定者，應諭知免訴之判決，並得不經言詞
    辯論為之，刑事訴訟法第三百零二條第一款、第三百零七條
    分別定有明文。此項訴訟法上所謂一事不再理原則，係指同
    一案件經有實體上之確定判決，該被告應否受刑事制裁，即
    因前次判決而確定，其犯罪之起訴權既已消滅，不得再為訴
    訟之客體，另為其他有罪或無罪之實體裁判，且此項原則，
    關於實質上或裁判上一罪，均有適用（最高法院六十年台非
    字第七七號判例參照）。
(二)被告甲○○自九十二年十一月間起至九十三年二月二十八日
    止，以每月二、三萬元之代價受僱於乙○○，在乙○○、李
    丁票共同經營之址設臺南縣仁德鄉○○路二巷五弄三○號對
    面鐵皮屋工作之共同意圖營利提供賭博場所及意圖營利聚眾
    賭博犯行，業經原審於九十五年七月二十日以九十四年度簡
    上字第三○八號刑事判決判處有期徒刑四月、緩刑二年確定
    在案（下稱前案），有該案之刑事判決書（見一審卷(二)第二
    九五至三○○頁）及臺灣高等法院被告前案紀錄表（見一審
    卷(二)第四三五頁）附卷可憑。被告甲○○於前案事實審判決
    前，曾自九十三年三月間起至九十四年六月二日起，受被告
    乙○○僱用，在高雄市○鎮區○○路Ｂ棟一─二九號二樓之
    六合彩簽賭站從事打電腦之工作，因而涉犯刑法第二百六十
    八條之意圖營利供給賭博場所及意圖營利聚眾賭博犯行之事
    實，業經被告甲○○自白不諱，並經共犯乙○○、吳麗卿、
    謝秀惠、龍榮倩、阮勝騏、吳美靜、錢顏淑華、姚志雲、曾
    雪娟、吳三保、龍美玲等人證述在卷，足認被告甲○○上開
    自白，核與事實相符，應可採信。則被告甲○○前案與本案
    所為多次意圖營利供給賭博場所及意圖營利聚眾賭博犯行，
    時間甚為緊接，分別觸犯構成犯罪要件相同之罪名，且依共
    犯吳麗卿、謝秀惠、龍榮倩之供述，上開臺南仁德簽賭站係
    整個搬到高雄擴建路經營，已如前述，足認被告甲○○主觀
    上顯係基於概括犯意所為，為連續犯，雖被告甲○○行為後
    ，刑法第五十六條連續犯規定，業已刪除，然此刪除屬法律
    變更，依現行刑法第二條第一項規定，比較新、舊法結果，
    仍應適用較有利於被告甲○○之行為時法律即舊法論以連續
    犯，故被告甲○○前案與本案多次所為之意圖營利供給賭博
    場所及意圖營利聚眾賭博犯行，應依修正前刑法第五十六條
    連續犯之規定論以一罪。從而，被告甲○○於前案事實審判
    決前，再為本案意圖營利供給賭博場所及意圖營利聚眾賭博
    犯行，即應為原審九十四年度簡上字第五九三號前案確定判
    決效力所及，公訴人復於九十四年十一月十七日就已判決確
    定之同一案件，重行起訴，依前揭說明，自應依法諭知被告
    甲○○免訴之判決。
三、無罪部分：
    檢察官認被告甲○○同時觸犯刑法第二百六十六條第一項前
    段之在公眾得出入之場所賭博財物罪嫌，無非以被告甲○○
    有在上開高雄擴建路六合彩簽賭站工作為主要論據。惟查：
    檢察官迄本案言詞辯論終結前止，均未提出任何證據證明被
    告甲○○有何簽賭六合彩之情事，則檢察官此部分起訴，顯
    屬不能證明，原審依法為被告甲○○無罪判決之諭知（此部
    分既應為無罪之判決，即與前案《即原審九十四年度簡上字
    第三○八號》判決認定被告甲○○涉犯連續在公眾得出入之
    場所賭博財物犯行部分，無法成立連續犯之裁判上一罪關係
    ，而不為該案既判力所及，併此敘明）。
四、本院經核原判決此部分認事用法，均無不合。公訴人上訴，
    指摘原判決此部分不當，為無理由，應予駁回。
肆、被告乙○○經合法傳喚，無正當理由不到庭，不待其陳述逕
    行判決。
伍、據上論斷，應依刑事訴訟法第三百六十八條、第三百七十一
    條，判決如主文。
本案經檢察官郭珍妮到庭執行職務。
中    華    民    國    97    年    3     月    12    日
                  刑事第一庭審判長法官  黃  崑  宗
                                  法官  王  明  宏
                                  法官  蔡  長  林
以上正本證明與原本無異。
不得上訴。
                                書記官  李  培  薇
中    華    民    國    97    年    3     月    13    日
附錄本案論罪科刑法條全文：
刑法第二百六十六條第一項：
  在公共場所或公眾得出入之場所賭博財物者，處一千元以下罰
金。但以供人暫時娛樂之物為賭者，不在此限。
刑法第二百六十八條：
  意圖營利，供給賭博場所或聚眾賭博者，處三年以下有期徒刑
，得併科三千元以下罰金。
附表壹：0000000、0000000、0000000、0000000、0000000、000
        0000、0000000、0000000等8線（吳亮賢名義）、00000
        00、0000000、0000000、0000000、0000000、0000000
        、0000000、0000000、0000000、0000000、0000000、0
        000000等12線（甲○○名義）、0000000、0000000、00
        00000、00000 00、0000000、0000000、0000000、0000
        000、0000000、0000000、0000000、0000000、0000000
        、0000000、0000000、0000000等16線（陳美霖名義）
        ，李丁票另申請0000000、000 0000、0000000、000000
        0、0000000、0000000、0000000、0000000、0000000、
        0000000、0000000、0000000、0000000、0000000、000
        0000、0000000、0000000、0000000、0000000、000000
        0、0000000、0000000、0000000號等23線。
附表貳：
        ┌──┬───────────┬────┐
        │編號│扣  押  物  品  名  稱│數    量│
        ├──┼───────────┼────┤
        │ 1. │六合彩港號總支數速見表│  1本   │
        ├──┼───────────┼────┤
        │ 2. │通訊聯絡雜記單        │  17張  │
        ├──┼───────────┼────┤
        │ 3. │電話線路分向器        │  10個  │
        ├──┼───────────┼────┤
        │ 4. │六合彩簽注代號        │  18張  │
        ├──┼───────────┼────┤
        │ 5. │電話維修單            │  1張   │
        ├──┼───────────┼────┤
        │ 6. │自製匯款空白單        │  4張   │
        ├──┼───────────┼────┤
        │ 7. │六合彩簽注雜紙        │  20張  │
        ├──┼───────────┼────┤
        │ 8. │電話機                │  9台   │
        ├──┼───────────┼────┤
        │ 9. │吳健真名義信封        │  1張   │
        ├──┼───────────┼────┤
        │ 10. │電費收據              │  2張   │
        ├──┼───────────┼────┤
        │ 11. │六合彩空白簽單        │  1張   │
        ├──┴───────────┴────┤
        │備註：上開扣押物業經另案執行沒收銷燬，│
        │      現均已滅失而不存在。            │
        └───────────────────┘
附表：
        ┌──┬───────────┬────┐
        │編號│扣  押  物  品  名  稱│數    量│
        ├──┼───────────┼────┤
        │ 1. │六合彩簽賭單資料      │  8冊   │
        ├──┼───────────┼────┤
        │ 2. │陸佰萬元匯款傳票      │  1張   │
        ├──┼───────────┼────┤
        │ 3. │收匯款帳戶帳號名冊    │  1冊   │
        ├──┼───────────┼────┤
        │ 4. │記事簿                │  4冊   │
        └──┴───────────┴────┘
附表肆：
        ┌──┬───────────┬────┐
        │編號│扣  押  物  品  名  稱│數    量│
        ├──┼───────────┼────┤
        │ 1. │傳真機                │  59台  │
        ├──┼───────────┼────┤
        │ 2. │電話主機台            │  1台   │
        ├──┼───────────┼────┤
        │ 3. │電話                  │  11台  │
        ├──┼───────────┼────┤
        │ 4. │電腦主機              │  12台  │
        ├──┼───────────┼────┤
        │ 5. │六合彩簽賭用章        │  2袋   │
        ├──┼───────────┼────┤
        │ 6. │六合彩簽賭錄音帶      │  22捲  │
        ├──┼───────────┼────┤
        │ 7. │電話分線盒            │  6個   │
        ├──┼───────────┼────┤
        │ 8. │客戶標籤              │  1包   │
        ├──┼───────────┼────┤
        │ 9. │電話聯絡表            │  8張   │
        ├──┼───────────┼────┤
        │ 10. │六合彩簽賭資料        │  1袋   │
        ├──┼───────────┼────┤
        │ 11. │六合彩牌支誤差表      │  1份   │
        ├──┼───────────┼────┤
        │ 12. │電話客戶聯絡表        │  1張   │
        ├──┼───────────┼────┤
        │ 13. │六合彩電腦按鍵說明雜記│  1本   │
        │    │紙                    │        │
        ├──┼───────────┼────┤
        │ 14. │電話帳單              │  7張   │
        ├──┼───────────┼────┤
        │ 15. │六合彩筆記本          │  1本   │
        ├──┼───────────┼────┤
        │ 16. │電話表                │  1份   │
        ├──┼───────────┼────┤
        │ 17. │六合彩資料            │  1份   │
        ├──┼───────────┼────┤
        │ 18. │六合彩雜記紙          │  4張   │
        ├──┼───────────┼────┤
        │ 19. │六合彩遊戲規則        │  1份   │
        ├──┼───────────┼────┤
        │ 20. │六合彩傳真電話表      │  1份   │
        ├──┼───────────┼────┤
        │  │雜記紙                │  1張   │
        ├──┼───────────┼────┤
        │  │六合彩資料            │  3份   │
        ├──┼───────────┼────┤
        │  │雜記紙                │  1份   │
        ├──┼───────────┼────┤
        │  │傳真電話表            │  7張   │
        ├──┼───────────┼────┤
        │  │人名帳號表            │  4張   │
        ├──┼───────────┼────┤
        │  │監視器鏡頭            │  2個   │
        ├──┼───────────┼────┤
        │  │六合彩簽賭單          │  1箱   │
        ├──┼───────────┼────┤
        │  │六合彩簽賭單          │  8張   │
        ├──┼───────────┼────┤
        │  │六合彩客戶電話聯絡表  │  10張  │
        ├──┼───────────┼────┤
        │  │錄音機                │  13台  │
        ├──┼───────────┼────┤
        │  │計算機                │  23台  │
        ├──┼───────────┼────┤
        │  │六合彩簽單及雜記紙    │  15張  │
        └──┴───────────┴────┘


司法院資訊處製作；財團法人民間司法改革基金會備份。
